臺灣板橋地方法院刑事判決             100年度易字第2022號
公  訴  人  臺灣板橋地方法院檢察署檢察官
被      告  潘洪玲玉
選任辯護人  許民憲律師
            朱昭勳律師
上列被告因傷害等案件，經檢察官提起公訴（99年度偵字第2846
6 號、100 年度偵字第13945 號），本院判決如下：
    主  文
本件被訴傷害、強暴公然侮辱部分公訴不受理。
    理  由
一、公訴意旨略以：被告潘洪玲玉與告訴人張朵同為址設臺北縣
    鶯歌鎮（現改為新北市鶯歌區○○○路20號「麗寶香榭社區
    」住戶（2 人配偶分別為潘同興、鍾煜光），二家因社區管
    理事務素有糾紛，感情不睦已久。緣於民國99年10月2 日下
    午5 時45分許，在上址社區中庭，潘洪玲玉夫妻與鍾煜光因
    故發生爭執，且爭吵頗為激烈，當時人在1 樓住家門口之同
    社區住戶李俊鴻，見狀遂上前勸架，隨後潘洪玲玉夫妻便轉
    頭朝住處方向走去，惟尚未離開中庭之際，適與原本待在11
    樓住家內、然因聽聞吵鬧聲而下樓查看之告訴人張朵迎面撞
    見，雙方又生口角爭執，詎被告潘洪玲玉因見告訴人張朵拿
    出手機進行錄影（音）蒐證，竟在多數人得以共聞共見之狀
    態下，基於公然侮辱之犯意，對告訴人張朵大聲喊叫：「妳
    在偷拍什麼」、「妳又在偷偷錄音」等詞，以此足以貶損他
    人人格之言語侮辱告訴人張朵；復基於傷害犯意，動手將告
    訴人張朵右手持用之手機強行取走關機，除造成告訴人張朵
    右手因此挫傷，並續承先前侮辱犯意，且以拉開告訴人張朵
    衣服領口將前述手機朝胸口擲去之強暴手段，藉此粗鄙舉動
    表示輕蔑該人人格之意思，因認被告涉犯刑法第277 條第1
    項之傷害、同法第309 條第2 項之以強暴公然侮辱等罪嫌。
二、按告訴乃論之罪，告訴人於第一審辯論終結前，得撤回其告
    訴，又告訴經撤回者，法院應諭知不受理之判決，刑事訴訟
    法第238 條第1 項、第303 條第3 款定有明文。
三、本件告訴人張朵告訴被告潘洪玲玉傷害、強暴公然侮辱案件
    ，公訴意旨認被告係觸犯刑法第277 條第1 項、第309 條第
    2 項之罪名，依刑法第287 條前段、第314 條之規定，均須
    告訴乃論。茲告訴人與被告於本院調解程序調解成立，於10
    0 年11月11日具狀撤回其告訴，有聲請撤回刑事告訴狀及調
    解筆錄各1 份附卷可稽，揆諸前開說明，爰不經言詞辯論，
    逕為諭知不受理之判決。
四、據上論斷，應依刑事訴訟法第303 條第3 款、第307 條，判
    決如主文。
中    華    民    國  100     年    12    月    14    日
                刑事第十二庭  法  官  廣于霙
如不服本判決，應於判決送達後10日內向本院提出上訴狀（應附
繕本）。
以上正本證明與原本無異。
中    華    民    國  100     年    12    月    14    日
                              書記官  鍾惠萍